臺灣板橋地方法院刑事判決　　　　　　 93年度簡上字第382號
上　訴　人
即　被　告　丙○○
上列上訴人即被告因家暴傷害案件，不服本院於中華民國93年5
月26日以93年度簡字第2329號所為之第一審判決（聲請簡易判決
處刑案號：92年度偵字第20621 號），提起上訴，本院管轄之第
二審合議庭判決如下：
    主  文
原判決撤銷。
丙○○傷害人之身體，累犯，處拘役貳拾日，如易科罰金，以參
佰元折算壹日。
    事  實
一、丙○○前因詐欺及毒品危害防制條例案件，經法院分別判處
    有期徒刑7 月、5 月，並定應執行刑10月後，已於民國89年
    11 月7日縮短刑期執行完畢。其與乙○○係兄弟關係，屬家
    庭暴力防治法第3 條第4 款所稱之家庭成員，於92年9 月5
    日晚間，二人因細故發生爭執，丙○○竟基於傷害人身體之
    犯意，在臺北縣中和市○○街437 巷21之3 號住處，徒手毆
    打乙○○，致乙○○受有右肩胛部裂傷、右背部擦傷之傷害
    。
二、案經乙○○訴由臺灣台北地方法院檢察署呈請臺灣高等法院
    檢察署令轉臺灣板橋地方法院檢查署檢察官偵查後聲請簡易
    判決處刑。
    理  由
一、訊據被告丙○○矢口否認有何傷害犯行，辯稱：本件可能是
    先前乙○○用剪刀刺傷伊時，伊報案並將乙○○送療養院，
    乙○○懷恨在心，才會說伊打人，事實上都是乙○○打伊，
    但伊不可能白白被打，推擠之間難免會受傷云云。惟查：右
    揭犯罪事實，除業據告訴人乙○○於92年12月30日檢察官訊
    問時陳稱明確外，乙○○因此所受之傷勢，亦有啟生外科診
    斷證明書一紙在卷可稽（分見臺灣板橋地方法院檢察署92
    年度偵字第20621 號偵查卷宗第22頁、第24頁），均核與被
    告於本院94年1 月13日審理時自承：「我因為和乙○○打架
    太多次了，因為他打我，我不可能白白的讓他打，但起訴書
    的第一次我確定沒有打他。92年9 月5 日那次，他要打我，
    我有把他推開，他撞到什麼我不知道。」、「˙˙˙92 年9
    月5 日那次，我要向我弟弟借摩托車，但我弟弟的車牌被扣
    ，不借我，乙○○有聽到，就對我說，幹嘛要借車，我回說
    『又不干你的事』，兩人就打架，我有推乙○○，他因此跌
    倒，有流血，但我沒有拿西瓜刀。」之情節相符，足認被告
    當日確有出手毆打乙○○之傷害犯行無訛。被告所辯上情，
    洵屬卸責之詞，要非可採。從而本案事證明確，被告犯行堪
    予認定。
二、核被告所為，係犯刑法第277 條第1 項之普通傷害罪，亦屬
    家庭暴力防治法第2 條第2 項所稱之家庭暴力罪。被告前因
    詐欺及毒品危害防制條例案件，經法院分別判處有期徒刑7
    月、5 月，並定應執行刑10月後，甫於89年11月7 日縮短刑
    期執行完畢等情，有臺灣高等法院被告全國前案紀錄表一份
    在卷可考，其受有期徒刑之執行完畢，五年內再犯本件有期
    徒刑以上之罪，為累犯，應依法加重其刑。
三、原審詳查，認被告犯罪事證明確，而予論罪科刑，固非無見
    。惟本件尚乏積極證據證明被告有聲請人所指之91年12月20
    日傷害犯行（詳如後述），原審逕認被告此部分亦犯刑法第
    277 條第1 項之普通傷害罪，並與前述92年9 月5 日之傷害
    犯行分論併罰，容有未洽。又被告否認92年9 月5 日係持西
    瓜刀刺傷被害人，而被害人所稱之西瓜刀並未扣案，佐以致
    被害人受有右肩胛部裂傷、右背部擦傷等傷害之可能原因甚
    多，未必一定係遭西瓜刀刺傷所造成等情以觀，尚難認被害
    人所稱當日遭被告以西瓜刀刺傷之情節為真實，原審此部分
    僅憑被害人單一之指述，即認定被告持西瓜刀犯案，亦稍有
    未合。再者，被告係前受有期徒刑之執行完畢，五年內再犯
    本件有期徒刑以上之罪，應依累犯規定加重其刑，已如前述
    ，原審漏未諭知累犯並加重其刑，亦有違誤。被告空言否認
    犯罪，固非可採，惟原判決既有如上可議之處，自應由本院
    管轄之第二審合議庭將原判決予以撤銷改判。爰審酌被告之
    智識程度、犯罪之動機、目的、手段，及被害人所受傷勢尚
    非嚴重等一切情狀，量處如主文所示之刑，並諭知易科罰金
    之折算標準。
四、聲請簡易判決處刑意旨另以：被告於91年12月20日晚間7 、
    8 時許，在上址住處無故動手毆打乙○○，致乙○○肩膀受
    有挫傷之傷害，因認被告此部分亦另涉犯刑法第277 條第1
    項之普通傷害罪嫌。訊據被告則堅詞否認此部分犯行，辯稱
    ：當日確實沒有打乙○○等語。經查：告訴人乙○○就此部
    分遭被告毆傷之日期，先於刑事告訴狀內指稱：被告係在91
    年12月20日晚間毆打伊云云（見臺灣台北地方法院檢察署92
    年度他字第158 號偵查卷宗第1 頁），復於92年1 月14日接
    受檢察官訊問時，稱：要告丙○○於91年12月27日傷害伊云
    云（見同上偵查卷宗第11頁），惟92年12月30日偵查中再改
    口稱：「（何時打傷你？）91年12月20日在家裡用拳頭打我
    ，拿飲水機砸我。」、「（為何在北檢庭稱12月27日？）因
    是臨時開庭，我忘記書狀上所寫之日期。」及「（他12月27
    日有無打你？）無。」云云，對於被告究係91年12月20日或
    同年月27日毆打伊乙節，先後反覆不一，已難認告訴人此部
    分之指述為真實可採。證人即告訴人之母甲○○○於本院審
    理時，復到庭證述：91年12月20日伊在家裡，當天沒有聽到
    被告與告訴人吵架或打架的聲音等語明確，益徵告訴人指稱
    ：91年12月20日晚間被告有傷害伊之犯行云云，並不實在。
    再觀諸告訴人所提出傷勢照片10張（附於臺灣臺北地方法院
    檢察署92年度他字第158 號偵查卷宗證物袋內），其上均無
    拍攝之日期，亦不能證明係告訴人當日所受之傷勢。此外復
    查無其他積極證據足認被告於91年12月20日有傷害告訴人之
    犯行，惟聲請人認此部分與前揭論罪科刑之92年9 月5 日傷
    害犯行部分，有連續犯之裁判上一罪關係，爰不另為無罪之
    諭知，附此敘明。
據上論斷，應依刑事訴訟法第455 條之1 第1 項、第3 項、第
369 條第1 項前段、第364 條、第299 條第1 項前段，刑法第
277 條第1 項、第47條、第41條第1 項前段，罰金罰鍰提高標準
條例第1條前段、第2條，判決如主文。
本案由檢察官陳伯厚聲請以簡易判決處刑，經檢察官張慶林到庭
執行職務。
中　　華　　民　　國　　94　　年　　1 　　月　　27　　日
                  刑事第十二庭  審判長法　官  樊季康
                                      法　官  陳明珠
                                      法　官  劉元斐
上列正本證明與原本無異。
不得上訴。
                                      書記官  郭玉芬
中　　華　　民　　國　　94　　年　　1 　　月　　27　　日
附錄本案論罪科刑所引法條：
刑法第277條：
傷害人之身體或健康者，處三年以下有期徒刑、拘役或一千元以
下罰金。
犯前項之罪因而致人於死者，處無期徒刑或七年以上有期徒刑；
致重傷者，處三年以上十年以下有期徒刑。
